臺灣高雄地方法院刑事判決　　　　　100年度審交易字第480號
公　訴　人　臺灣高雄地方法院檢察署檢察官
被　　　告　古鳳群
上列被告因過失致死案件，經檢察官提起公訴（100 年度調偵字
第530 號），被告於本院準備程序進行中，就被訴事實為有罪之
陳述，經本院裁定改依簡式審判程序審理，判決如下：
    主  文
古鳳群犯過失致人於死罪，處有期徒刑拾月。
    事  實
一、古鳳群未考領普通小型車之駕駛執照，仍於民國99年12月26
    日下午5 時55分許，駕駛車牌號碼1070-EN 號自用小客車，
    沿高雄市○○區○○路東往西方向行駛，途經該路段200 號
    國安加油站以西約100 公尺處，本應注意汽車行駛時，應遵
    守道路交通標線之指示，在劃有分向限制線之路段不得跨越
    行駛，且在對面有來車交會者不得超車；又行車速度，應依
    速限標誌或標線之規定，並應注意車前狀況，隨時採取必要
    之安全措施，而依當時天候晴、夜間有照明、柏油路面乾燥
    、無缺陷，亦無障礙物，視距良好，車流量少，並無不能注
    意之情事，竟疏未注意及此，在限速60公里之上開路段以時
    速60至70公里之速度行駛，並跨越分向限制線駛入來車道，
    適有毛士霖駕駛車牌號碼HJ-0770 號自用小客車，沿中園路
    西往東方向行駛至上開地點，古鳳群見狀不及駛回原車道，
    致古鳳群所駕車輛車頭與毛士霖所駕車輛車頭對撞，致毛士
    霖因而受有頭部外傷顱內出血併血胸之傷害，送醫後仍不治
    死亡。嗣古鳳群於肇事後留在事故現場，向據報到場處理本
    件交通事故但尚不知肇事者為何人之警員坦承肇事，自首而
    接受裁判。
二、案經毛士霖之胞姐毛瓊萩訴由高雄市政府警察局旗山分局移
    送臺灣高雄地方法院檢察署檢察官偵查起訴。
    理  由
一、本件被告古鳳群所犯係死刑、無期徒刑、最輕本刑為3 年以
    上有期徒刑以外之罪，其於準備程序進行中就前揭被訴事實
    為有罪之陳述，經本院告知簡式審判程序之旨，並聽取當事
    人之意見後，認無不得或不宜改依簡式審判程序進行之情形
    ，爰依刑事訴訟法第273 條之1 第1 項規定，裁定改依簡式
    審判程序審理。又本件所引屬於審判外陳述之傳聞證據，依
    同法第273 條之2 規定，不受第159 條第1 項關於傳聞法則
    規定之限制，依法有證據能力，均合先敘明。
二、訊據被告對於上開犯罪事實坦承不諱，復有道路交通事故現
    場圖、道路交通事故調查報告表(一)、(二)、道路交通事故肇事
    人自首情形紀錄表各1 份、旗山分局道路交通事故談話紀錄
    表3 份、高雄市政府交通局車輛行車事故鑑定委員會100 年
    5 月5 日高市車鑑字第1000002507號函所附鑑定意見書、行
    政院國軍退除役官兵輔導委員會高雄榮民總醫院法醫參考病
    歷摘要、酒精濃度檢驗報告、酒精測定紀錄表各1 份、案發
    現場照片共33張、相驗筆錄、相驗屍體證明書、臺灣高雄地
    方法院檢察署（下稱高雄地檢署）檢驗報告書各1 份、相驗
    屍體照片10張在卷可稽（見高雄地檢署99年度相字第2373號
    卷《下稱相字卷》第4 至7 、12至14、16至25、28至34頁、
    高雄地檢署100 年度偵字第1501號卷第29至31頁、高雄地檢
    署100 年度調偵字第530 號卷第9 至10頁）。又被害人毛士
    霖因被告上述過失行為受有前揭傷害，終至不治死亡，其間
    別無其他原因介入，是被告之過失行為與被害人毛士霖之死
    亡結果間，顯有相當因果關係。本件事證明確，被告上開過
    失致人於死之犯行堪以認定，應予依法論科。
三、核被告所為，係犯刑法第276 條第1 項過失致人於死罪。起
    訴書雖未記載被告有未遵守道路交通標線之指示，及跨越分
    向限制線行駛，且在對面有來車交會時超車等過失之事實，
    然此事實與起訴書已敘及之過失部分，有事實上一罪關係，
    為起訴效力所及，本院自應併予審究。又被告未考領普通小
    型車之駕駛執照乙節，業據被告坦承在卷（見相字卷第10頁
    ），並有公路監理電子閘門查詢資料1  紙可參（見本院100
    年度審交易字第480 號卷《下稱審交易卷》第23頁），竟仍
    駕駛自小客車致人死亡，應依道路交通安全管理處罰條例第
    86條第1 項加重其刑。被告於肇事後留在事故現場，向據報
    到場處理本件交通事故但尚不知肇事者為何人之警員坦承肇
    事等情，有道路交通事故肇事人自首情形紀錄表1 份在卷可
    稽（見相字卷第7 頁），應認符合刑法第62條前段自首之規
    定，爰依法減輕其刑。因被告前揭所為同時有上開加重其刑
    、減輕其刑之事由，爰依法先加後減之。爰審酌被告駕駛自
    小客車，超速行駛並跨越分向限制線欲超車，致釀成本件交
    通事故，違規情節重大，並致被害人毛士霖斷送寶貴生命，
    其過失犯行所造成之損害係屬重大而無可回復，且被告雖曾
    於本院審理中與被害人家屬毛瓊萩達成和解，表明願給付新
    臺幣（下同）140 萬元（不含強制汽車責任保險金150 萬元
    ），其中60萬元部分於100 年8 月15日前給付完畢，其餘80
    萬元自100 年9 月25日起至100 年2 月25日止，按月給付1
    萬5,000 元，惟迄今均未依約履行分文等情，業據被害人家
    屬毛瓊萩於本院審理中陳述在卷（見審交易卷第32頁），復
    有本院調解筆錄、電話紀錄查詢表各1 份可參（見審交易卷
    第13、15頁），自難認被告已就其自身造成之損害有何彌補
    之舉。惟念及被告事後自始坦承犯行，其已離婚，現有2 名
    子女待扶養，及其前科素行、智識程度、犯罪所生損害、犯
    後態度等一切情狀，量處如主文所示之刑，以資儆懲。
據上論斷，應依刑事訴訟法第273  條之1 第1 項、第299 條第1
項前段，道路交通管理處罰條例第86條第1 項，刑法第276 條第
1 項、第62條前段，刑法施行法第1 條之1 ，判決如主文。
本案經檢察官陳孟皇到庭執行職務。
中    華    民    國   100    年    10    月    6     日
                  刑事第十庭    法  官  毛妍懿
以上正本證明與原本無異。
如不服本判決應於收受送達後10日內向本院提出上訴書狀，並應
敘述具體理由；如未敘述上訴理由者，應於上訴期間屆滿後20日
內向本院補提理由書（均須按他造當事人之人數附繕本）「切勿
逕送上級法院」。
中    華    民    國   100    年    10    月    6     日
                                書記官  陳蓉柔
附錄本案論罪科刑之法條：
中華民國刑法第276條
（過失致死罪）
因過失致人於死者，處2 年以下有期徒刑、拘役或2 千元以下罰
金。
從事業務之人，因業務上之過失犯前項之罪者，處5 年以下有期
徒刑或拘役，得併科3 千元以下罰金。